【裁判字號】    91,易,1968
【裁判日期】    920227
【裁判案由】    傷害
【裁判全文】
臺灣高雄地方法院刑事判決                        九十一年度易字第一九六八號
    公  訴  人  臺灣高雄地方法院檢察署檢察官
    被      告  甲○○
                乙○○
                丙○○
    共      同
    選任辯護人  楊申田律師
右列被告等因傷害案件，經檢察官提起公訴（八十九年度偵字第二二四四二號），本
院判決如左：
    主  文
甲○○、乙○○、丙○○均無罪。
    理  由
一、公訴意旨略以被告甲○○、乙○○、丙○○係兄弟，因停車糾紛，共萌傷害犯意
    ，於民國八十九年八月廿七日廿一時十分許，在高雄縣大寮鄉○○路三七六號前
    ，共同毆打丁○○，致丁○○臉部及兩側上肢多處挫擦傷。因認被告三人均係犯
    刑法第二百七十七條第一項之傷害罪嫌。
二、按犯罪事實應依證據認定之，無證據不得推定其犯罪事實。又不能證明被告犯罪
    者，應諭知無罪之判決，刑事訴訟法第一百五十四條、第三百零一條第一項分別
    定有明文。又被告否認犯罪事實所持之辯解，縱屬不能成立，仍非有積極證據足
    以證明其犯罪行為，不能遽為有罪之認定；且刑事訴訟法上所謂認定犯罪事實之
    證據，係指足以認定被告確有犯罪行為之積極證據而言，該項證據自須適合於被
    告犯罪事實之認定，始得採為斷罪資料；再認定不利於被告之事實，須依積極證
    據，苟積極證據不足為不利於被告事實之認定時，即應為有利於被告之認定，更
    不必有何有利之證據；事實之認定，應憑證據，如未能發現相當證據，或證據不
    足以證明，自不能以推測或擬制之方法，為裁判基礎；而告訴人之告訴，係以使
    被告受刑事訴追為目的，是其陳述是否與事實相符，仍應調查其他證據以資審認
    ；必被害人所述被害情形，無瑕疵可指，且就其他方面調查，又與事實相符，始
    足據為有罪判決之基礎；最高法院三十年上字第一八三一號、二十九年上字第三
    一０五號、三十年上字第八一六號、四十年臺上字第八六號、五十二年台上字第
    一三００號、三十二年上字第六五七號判例，分別可資參酌。
三、公訴人認被告等三人涉有前揭犯行，無非以告訴人丁○○之指訴及驗傷診斷書一
    紙為其主要論據。訊據被告甲○○、乙○○、丙○○均堅決否認有何傷害犯行，
    均辯稱：當晚自外面回來時，並沒有看到告訴人丁○○之子連浚豪與洪偉強打架
    ，也沒有毆打告訴人丁○○等語。
四、經查：告訴人丁○○雖堅指被告等三人確有共同傷害之犯行云云。惟據證人即至
    現場處理之警員伍啟瑞證稱：當場丁○○有說被打，被姓洪那家人父子、兄弟打
    ，可是沒有說幾個人打他，伊也沒有看到丁○○有受傷，後來他來派出所提傷害
    告訴等語，嗣告訴人於警訊時及本院審理中指稱：是開貨車的人毆傷伊（姓名不
    詳），及被告等三人（被告三人係兄弟），總共四人毆傷伊云云，惟其於偵查中
    則稱：「（問：幾個人打你？）五、六個人打我」云云，是告訴人所述遭何等人
    毆傷，前後有所不一致，況參以證人即同時地與告訴人之子連浚豪互毆之洪偉強
    於本院審理中證稱：「當天我停車在排水溝旁邊，在第一間的旁邊，告訴人一家
    人走出來說不能停，把他們的花盆擺在我的車子周圍，我吵架起來，吵很久，附
    近的居民有來圍觀，告訴人父子就打我，我和告訴人兒子有打起來，被告在我和
    告訴人口吵架時，有沒有在場，我沒注意到。但是附近的居民都有出來看，有一
    些居民看不慣的，就上前打告訴人父子」等語明確，則圍觀居民下手毆打告訴人
    者，究竟是否為被告等三人或另有其人，已非無疑；再經本院訊問告訴人請求傳
    訊之三位現場目擊證人薛鵬昇、周來春、王書億所述，均證稱：未看到打架、受
    傷之情形等語；又告訴人於本院審理中陳稱：警察來時，伊沒有看到，當時不知
    是誰送伊到醫院了云云，然迄警員伍啟瑞到達時，告訴人主張被姓洪那家人打，
    惟未見其有何受傷之情形，此經證人伍啟瑞於本院調查中陳明無訛，且依告訴人
    之傷勢觀之，僅係挫擦傷或挫傷，自不致於未待警員到場處理即經人送醫且事後
    又不知其係如何就醫之理，則告訴人所述，不僅衡情已有未合亦與事實不符。又
    除告訴人片面之指訴外，本件並查無其他積極證據證明被告等有傷害之犯行；自
    不能僅憑告訴人受傷之事實，即遽認該傷害係由被告等三人所造成，本件既不能
    證明被告甲○○、乙○○、丙○○等三人犯有公訴意旨所指之傷害罪，均應為無
    罪判決之諭知。
據上論斷，應依刑事訴訟法第三百零一條第一項，判決如主文。
中      華      民      國    九十二    年      二      月    二十七    日
                                  臺灣高雄地方法院刑事庭
                                      法  官  郭  佳  瑛
右正本證明與原本無異。
如不服本判決，應於判決送達後十日內，向本院提出上訴狀。
                                      書記官  何  瓊  芳
中      華      民      國    九十二    年      三      月      四      日


司法院資訊處製作；財團法人民間司法改革基金會備份。
